臺灣花蓮地方法院刑事判決
111年度原訴字第57號
公  訴  人  臺灣花蓮地方檢察署檢察官
被      告  李湘嵐



            田哲瑋



共      同
選任辯護人  賴淳良律師(法扶律師)
上列被告等因妨害公務案件，經檢察官提起公訴（110年度偵字
第5513號），本院適用簡式審判程序，判決如下：
    主      文
李湘嵐犯損壞公務員職務上掌管之物品罪，累犯，處有期徒刑肆
月，如易科罰金，以新臺幣壹仟元折算壹日。
田哲瑋犯妨害公務執行罪，累犯，處拘役肆拾伍日，如易科罰金
，以新臺幣壹仟元折算壹日。
    事實及理由
一、本件被告李湘嵐、田哲瑋所犯為死刑、無期徒刑、最輕本刑
    為3 年以上有期徒刑以外之罪，其於準備程序中就被訴事實
    為有罪之陳述，經告知簡式審判程序之旨，並聽取當事人之
    意見後，本院認為適宜獨任進行簡式審判程序，而裁定進行
    簡式程序審理，合先敘明。
二、本件犯罪事實、證據及應適用之法條，除增列被告於本院審
    理時之自白外，餘 引用檢察官起訴書之記載（如附件）；
    另補充：（一）按刑法第135 條第1 項之罪，以對於公務員
    依法執行職務時施強暴脅迫為要件。此之所謂施強暴，不以
    對於公務員之身體直接實施暴力為限，凡以公務員為目標，
    而對物或對他人施暴力，其結果影響及於公務員之執行職務
    者，亦屬之。再按刑法第138 條之毀損公務員職務上掌管之
    物品罪，祇要對於公務員職務上所掌管之物品，有毀棄、損
    壞、隱匿或致令不堪用之任一行為，罪即成立，不以兼具為
    限。而本案如附件所示遭損壞之組成消防局管領之救護車之
    零件、配備，均具有其特定之功能性，如遭破壞，自足減損
    各該零件、配備之功能及作用，降低該車駕駛之安全性，並
    造成修復或更換零件之財物損失（詳卷附花蓮縣消防局汽車
    交修單之維修金額），自足成立損壞物品之罪。又刑法第35
    4 條為毀損行為之概括規定，必刑法其他條文無特別規定時
    ，始得適用。如其他各條已有持別規定者，應從其規定，無
    本條之適用，是刑法第138條規定即屬刑法第354條之特別規
    定，論以刑法第138條之罪為已足；（二）被告二人固然分
    別有如附件所載之前科及執行紀錄，有其等臺灣高等法院被
    告前案紀錄表附卷可證，然檢察官所舉其等累犯之前科紀錄
    ，與本案其等所犯之罪罪質迥異，無法據以認定其等有何特
    別惡性或對刑罰反應力薄弱，參酌司法院大法官釋字第775
    號解釋意旨，不加重其刑。
二、爰審酌被告李湘嵐酒後滋事，復對到場處理救護事項之公務
    員持棍棒毀損其等職務上掌管之物，對其等實施強暴行為，
    無視其舉對於執行公務之公務員具危險性，亦可見其漠視公
    權力之心態，而被告田哲瑋同是對到場處理救護事項之公務
    員施加強暴，漠視公權力之行使，然其並未持棍棒為之，且
    由其質問公務員之內容，可見其辯稱係希望消防員就近執行
    救護乙詞，非無可採，即其犯罪動機、目的、手段，均非至
    為惡劣；再考量其等均知坦承，態度勉可，兼衡其生活狀況
    、智識程度、前科素行等一切情狀，分別量處如主文所示之
    刑，並各諭知易科罰金之折算標準。
三、至被告李湘嵐持用犯本案之棍棒，據其所稱為隨地撿拾，故
    難認為其所有，爰不宣告沒收。
據上論斷，應依刑事訴訟法第273 條之1 第1 項、第299 條第1
項前段、第310 條之2 、第454 條第2 項，判決如主文。
本案經檢察官曹智恒提起公訴，檢察官王柏舜到庭執行職務。
中　　華　　民　　國　　111 　年　　6 　　月　　28　　日
                  刑事第一庭    法　官  戴韻玲
以上正本證明與原本無異。
如不服本判決應於收受送達後20日內向本院提出上訴書狀，並應
敘述具體理由。其未敘述上訴理由者，應於上訴期間屆滿後20日
內向本院補提理由書(均須按他造當事人之人數附繕本)「切勿逕
送上級法院」。告訴人或被害人如對於本判決不服者，應具備理
由請求檢察官上訴，其上訴期間之計算係以檢察官收受判決正本
之日期為準。
辯護人依據刑事訴訟法第346條、公設辯護人條例第17條及律師
法第32 條第2項、第36條等規定之意旨，尚負有提供法律知識、
協助被告之義務（含得為被告之利益提起上訴，但不得與被告明
示之意思相反）。
因疫情而遲誤不變期間，得向法院聲請回復原狀。
中　　華　　民　　國　　111 　年　　6 　　月　　28　　日

                                書記官  李俊偉
附錄法條：刑法第135 條、第138 條
刑法第135 條
對於公務員依法執行職務時，施強暴脅迫者，處三年以下有期徒
刑、拘役或三十萬元以下罰金。
意圖使公務員執行一定之職務或妨害其依法執行一定之職務或使
公務員辭職，而施強暴脅迫者，亦同。
犯前二項之罪而有下列情形之一者，處六月以上五年以下有期徒
刑：
一、以駕駛動力交通工具犯之。
二、意圖供行使之用而攜帶兇器或其他危險物品犯之。
犯前三項之罪，因而致公務員於死者，處無期徒刑或七年以上有
期徒刑；致重傷者，處三年以上十年以下有期徒刑。
刑法第138 條
毀棄、損壞或隱匿公務員職務上掌管或委託第三人掌管之文書、
圖畫、物品，或致令不堪用者，處五年以下有期徒刑。